臺灣高雄地方法院民事裁定          100年度司家聲字第325號
聲  請  人  林柏瑞律師即被繼承人陳正雄之遺產管理人
上聲請人聲請核定遺產管理人報酬事件，本院裁定如下：
    主  文
聲請人任被繼承人陳正雄（男，民國○○年○月○○日生，身分
證統一編號：Ｚ000000000號，民國九十九年二月二十
四日死亡）遺產管理人之報酬核定為新臺幣陸萬貳仟元。
程序費用新臺幣壹仟元由被繼承人陳正雄之遺產負擔。
    理  由
一、本件聲請意旨略以：聲請人前經鈞院以99年度司財管字第13
    7 號民事裁定選任為被繼承人陳正雄（男，民國○○年○ 月○○
    日生，身分證統一編號：Ｚ000000000號）之遺產管理人。嗣
    依鈞院99年度司家催字第439 號民事裁定為公示催告，並於
    99年10月2 日刊登於新生報。又聲請人已調閱被繼承人之遺
    產資料、編製遺產清冊、接獲鈞院99年度司拍字第943 號拍
    賣抵押物裁定、收受鈞院99年度訴字第1641號開庭通知、與
    債權人臺灣中小企業銀行研討債務清償事宜等管理遺產事宜
    行為，並陸續接獲鈞院民事執行處99年度司執字第136469號
    執行通之、高雄縣政府地方稅務局總局之房屋稅及地價稅欠
    繳通知、於100 年3 月25日與遭鈞院查封不動產之有意願買
    受人討論承買事宜、收受鈞院民事執行處通知本件相關不動
    產業經拍定等，另聲請人為管理本件遺產事宜已支出費用2,
    086 元，而被繼承人所遺土地、房屋、投資等遺產，現值初
    步估略共計新臺幣（下同）7,351,000 元，其負債截至聲請
    日止共計5,067,118 元，為利於本件報酬得於強制執行程序
    中聲明參與分配，爰依法狀請鈞院裁定本件遺產管理報酬等
    語。
二、按「遺產管理人，得請求報酬，其數額由親屬會議按其勞力
    及其與被繼承人之關係酌定之。」、「依本法之規定應開親
    屬會議時，由當事人、法定代理人或其他利害關係人召集之
    。」、「親屬會議不能召開或召開有困難時，依法應經親屬
    會議處理之事項，由有召集權人聲請法院處理之。」，民法
    第1183條、第1129條、第1132條第2 項前段分別定有明文。
三、經查：
  (一)本件被繼承人陳正雄死亡後，其繼承人等均已拋棄繼承權，
    且未經親屬會議選定遺產管理人，經本院選任聲請人為被繼
    承人之遺產管理人乙節，有聲請人提出之本院99年度司財管
    字第137 號民事裁定1 份附卷可稽，堪信為真實。準此，聲
    請人顯難召開親屬會議酌定其管理遺產之報酬，是其本於利
    害關係人之地位，聲請本院酌定報酬，洵屬有據。
  (二)聲請人主張之前揭事實，除上述民事裁定外，另據其提出被
    繼承人之遺產清冊、規費收據、財政部高雄市國稅局財產歸
    屬資料清單、本院民事執行處100 年5 月18日雄院高99司執
    服字第136469號函、新生報分類廣告費收據等件為證，堪信
    為真實。本院審酌：被繼承人所遺坐落高雄市鳳山區○○○
    段492-22地號土地及其上4867建號建物暨同上建物5171未保
    存登記建物業經本院民事執行處於100 年5 月18日以99年度
    司執字第136469號強制執行事件拍定在案，現值總計5,201,
    000 元，另被繼承人遺有投資於工順企業有限公司之投資1
    筆現值2,150,000元，故被繼承人所遺留之不動產現值共計
    7,351,000 元，又其債務金額共計為5,067,118 元，有本院
    民事執行處100 年5 月18日雄院高99司執服字第136469號函
    、被繼承人之遺產清冊附卷可參，其債權人有合作金庫商業
    銀行股份有限公司、臺灣中小企業銀行股份有限公司；又聲
    請人業已公示催告、登報、查詢被繼承人遺產、通知債權人
    申報債權等管理遺產行為，後續尚有通知債權人陳報債權及
    強制執行程序等其他事項須處理，聲請人處理上開事務及後
    續處理所需時間之久暫、耗費人力之程度及各債權人受償權
    利之保障等一切情狀，認本件遺產管理人之報酬以62,000元
    （含已代墊費用）為適當，爰酌定如主文第1 項所示。
四、末按依法應由關係人（包括聲請人、相對人及其他利害關係
    人）負擔費用者，法院裁定命關係人負擔時，應一併確定其
    數額，非訟事件法第24條第1 項所明定。經核本件聲請事件
    ，應徵之程序費用為1,000 元，依非訟事件法第157 條規定
    ，應由遺產負擔，爰併予確定如主文第2 項所示，附此敘明
    。
五、依非訟事件法第157 條、第24條第1 項，裁定如主文。
六、如對本裁定抗告，須於裁定送達後10日之不變期間內，向本
    院提出抗告狀，並繳納抗告費新臺幣1,000 元。
中    華    民    國    100    年    7    月    29    日
                  家事法庭  司法事務官